【裁判字號】    98,交聲,165
【裁判日期】    980310
【裁判案由】    交管條例聲異
【裁判全文】
臺灣板橋地方法院交通事件裁定         98年度交聲字第165號
原處分機關  交通部公路總局臺北區監理所板橋監理站
異  議  人
即受處分人  甲○○○
上列異議人即受處分人因違反道路交通管理處罰條例案件，對於
交通部公路總局臺北區監理所板橋監理站於民國九十六年六月十
四日所為之板監裁字裁四一－一Ａ0000000號裁決處分，
聲明異議，本院裁定如下：
    主  文
異議駁回。
    理  由
一、異議意旨略以：伊所有之車牌號碼ＱＢ六－五三一號輕型機
    車，於民國九十二年五月十四日十五時四十分許，在臺北市
    ○○街○段因停車問題被臺北市停車管理處查獲，而對於本
    件違規行為，原處分機關曾於九十六年五月二日裁決過一次
    ，嗣於同年六月十四日又裁決第二次，末於九十七年十一月
    二十七日再裁決第三次，今伊聲明異議，原處分機關竟謂本
    件聲明異議期間自九十六年六月十四日所為之裁決送達後起
    算已逾一年多，此教示顯有問題，伊認為本件聲明異議期間
    應自最後一次裁決書裁決日（九十七年十一月二十七日）起
    算二十日，以免影響伊應有之救濟權利。又依道路交通管理
    處罰條例第九十條規定，違反本條例之行為，自行為成立之
    日起；行為有連續或繼續之狀態者，自行為終了之日起，逾
    三個月不得舉發。臺北市停車管理處無法舉證舉發通知單已
    合法送達於伊，原處分機關依未經合法送達之舉發通知所為
    之處分，應屬違法，為此聲明異議，請求撤銷原處分云云。
二、按受處分人不服道路交通管理處罰條例第八條所定主管機關
    所為之處罰者，得於接到裁決書之翌日起二十日內，向管轄
    地方法院聲明異議，道路交通管理處罰條例第八十七條第一
    項定有明文。又依道路交通管理處罰條例第八十七條規定向
    管轄法院聲明異議之期間，自裁決送達之翌日起算，並得依
    法扣除在途期間；交通法庭認聲明異議不合法律上之程式，
    且無從補正，或其異議權已喪失者，應以裁定駁回之，此觀
    道路交通案件處理辦法第十二條、第十八條規定至明。
三、經查：
  (一)異議人即受處分人甲○○○所有之車牌號碼ＱＢ六－五三一
    號輕型機車，於九十二年五月十四日十五時四十分許，在臺
    北市○○街○段，因有「在禁止臨時停車處所停車」之違規
    ，為臺北市停車管理處逕行掣單舉發，原處分機關乃於九十
    六年五月二日填製板監裁字裁四一－一Ａ0000000號
    違反道路交通管理事件裁決書，依道路交通管理處罰條例第
    五十六條第一項第一款之規定，裁處受處分人罰鍰新臺幣一
    千二百元。嗣經異議人申訴，原處分機關函查結果，本件違
    規通知單因大宗掛號函件已逾郵局查詢期限六個月以上，故
    原處分機關同意依原違規法條改罰最低額罰鍰新臺幣六百元
    ，另撤銷前開裁決書，並於九十六年六月十四日重新填製板
    監裁字裁四一－一Ａ0000000號違反道路交通管理事
    件裁決書，此有交通部公路總局臺北區監理所板橋監理站九
    十六年五月二日、九十六年六月十四日板監裁字裁四一－一
    Ａ0000000號違反道路交通管理事件裁決書各一紙、
    該站九十六年六月一日北監板四字第０九六六００五六二四
    號函及九十六年六月十五日北監板四字第０九六二００三五
    ０三號函各一紙附卷可稽。後於九十七年十一月二十七日，
    原處分機關就本件違規又填製板監裁字裁四一－一Ａ000
    0000號違反道路交通管理事件裁決書，依道路交通管理
    處罰條例第五十六條第一項第一款之規定，裁處受處分人罰
    鍰新臺幣一千二百元。經異議人申訴，原處分機關函覆謂：
    本案本站曾於九十六年六月十五日以北監板四字第０九六二
    ００三五０三號函檢附九十六年六月十四日填製板監裁字裁
    四一－一Ａ0000000號裁決書，本案應處罰鍰新臺幣
    六百元。另有關本站九十七年十一月二十七日填製之裁決書
    因係重複寄發，應予撤銷，有交通部公路總局臺北區監理所
    板橋監理站九十七年十一月二十七日板監裁字裁四一－一Ａ
    0000000號違反道路交通管理事件裁決書一紙、該站
    九十七年十二月十二日北監板四字第０九七二００八二六七
    號函一紙在卷可考。原處分機關雖就本件違規曾為三次裁處
    ，惟於九十六年五月二日所為之第一次裁決及於九十七年十
    一月二十七日所為之第三次裁決，均經原處分機關予以撤銷
    ，故本件現行有效存在之行政處分乃係原處分機關於九十六
    年六月十四日所填製之板監裁字裁四一－一Ａ000000
    0號裁決書，異議人僅得以該裁決書作為聲明異議之對象，
    其聲明異議期間亦應自該裁決書送達之翌日起算，合先敘明
    。
  (二)本件原處分機關於九十六年六月十四日以板監裁字裁四一－
    一Ａ0000000號掣發違反道路交通管理事件裁決書後
    ，於九十六年六月二十三日將上開裁決書郵寄送達於異議人
    即受處分人甲○○○本人，此有交通部公路總局臺北區監理
    所板橋監理站送達證書影本一紙附卷可稽。異議人如對原處
    分機關是項裁決書不服欲提起異議，其二十日之合法提出異
    議期間，應自九十六年六月二十四日起算，加計因異議人設
    址於臺北縣永和市之在途期間二日後，至遲應於九十六年七
    月十六日（星期一）提出異議。茲異議人竟遲至九十七年十
    二月八日，始向原處分機關聲明異議，有原處分機關蓋於聲
    明異議狀上之日期章足憑，顯見本件異議人聲明異議，已逾
    法定之異議期間。揆諸上揭條文規定，自應將其異議駁回。
據上論斷，應依道路交通案件處理辦法第十八條，裁定如主文。
中    華    民    國    98    年    3     月    10    日
                  交通法庭  法  官  王士珮
以上正本證明與原本無異。
如不服本裁定，應於送達後五日內，向本院提出抗告狀。
                            書記官  郭晉良
中    華    民    國    98    年    3     月    10    日


司法院資訊處製作；財團法人民間司法改革基金會備份。
